臺灣嘉義地方法院刑事判決
111年度交簡上字第30號
上  訴  人  
即  被  告  蕭人和



上列被告因過失傷害案件，不服本院嘉義簡易庭中華民國111年2
月22日111年度嘉交簡字第71號第一審簡易判決（聲請簡易判決
處刑案號：臺灣嘉義地方檢察署110年度偵字第10589號），提起
上訴，本院第二審合議庭判決如下：
    主  文
上訴駁回。
蕭人和緩刑貳年，並應向杜建宗支付新臺幣叁萬元之損害賠償（
支付方式：於民國一一一年五月二日、同年六月六日、同年七月
四日各支付新臺幣壹萬元，如有壹期未履行，視為全部到期）。
    理  由
一、本案經本院審理結果，認第一審簡易判決認事用法及量刑均
    無不當，應予維持，除證據補充「被告蕭人和於本審準備程
    序及審理時之自白」外，其餘犯罪事實、證據及理由均引用
    第一審簡易判決（如附件判決）之記載。
二、核被告蕭人和所為，係犯刑法第284條前段之過失傷害罪。
三、關於刑之量定，係實體法上賦予法院得為自由裁量之事項，
    倘其未有逾越法律所規定之範圍，或濫用其權限，即不得任
    意指摘為違法（最高法院75年台上字第7033號判決意旨參照
    ）。原審認被告犯行明確，並審酌一切情狀，依法量處拘役
    30日，並諭知以新臺幣（下同）1,000元折算1日之易科罰金
    折算標準，其認事用法均無不當，量刑亦堪妥適。被告以其
    已與告訴人杜建宗調解成立，原審量刑過重，請求從輕量刑
    宣告為由提起上訴，然本院認為原審判決認事用法既無任何
    疏漏或違誤之處，而量刑係屬法官在法定刑範圍內得自由裁
    量之事項，原審量刑並未過重，被告執前開理由據以對原審
    提起上訴請求撤銷改判量處較輕之刑，顯無理由，應予駁回
    。
四、查被告前未曾因故意犯罪受有期徒刑以上刑之宣告，此有臺
    灣高等法院被告前案紀錄表1份在卷可參（見111年度交簡上
    字第30號卷，下稱交簡上卷，第73頁），其因一時過失而罹
    刑章，經此次刑之宣告，應知警惕而無再犯之虞，本院認其
    所受宣告之刑，以暫不執行為適當，爰併諭知緩刑2年，以
    啟自新，復斟酌被告與告訴人調解成立，已依調解筆錄賠償
    告訴人5萬元，尚需於111年5月2日、同年6月6日、同年7月4
    日各支付1萬元給告訴人，此有調解筆錄1份存卷可查（見交
    簡上卷第71-72頁），依刑法第74條第2項第3款規定及調解
    筆錄內容，命被告向告訴人支付3萬元之損害賠償，支付方
    式：於111年5月2日、同年6月6日、同年7月4日各支付1萬元
    ，如有1期未履行，視為全部到期。依刑法第74條第4項規定
    ，上開內容得為民事強制執行名義，且依刑法第75條之1第1
    項第4款規定，違反上開之負擔情節重大，足認原宣告之緩
    刑難收其預期效果，而有執行刑罰之必要者，告訴人得請求
    檢察官向本院聲請撤銷對被告所為之緩刑宣告。
據上論斷，應依刑事訴訟法第455條之1第1項、第3項、第364條
、第368條、第373條（僅列程序事項），判決如主文。
本案經檢察官邱朝智聲請以簡易判決處刑，檢察官劉達鴻到庭執
行職務。
中　　華　　民　　國　　111 　年　　4　　月　　29　　日
                  刑事第一庭   審判長法　官  卓春慧　
                                     法  官  林家賢
                                     法  官  吳育汝
上列正本證明與原本無異。
本件不得上訴。　　　　　　　　　　　　　　　　　　　
中　　華　　民　　國　　111 　年　　4　　月　　29　　日
                                     書記官　黃士祐
附錄論罪科刑法條：
中華民國刑法第284條：
因過失傷害人者，處1年以下有期徒刑、拘役或10萬元以下罰金
；致重傷者，處3年以下有期徒刑、拘役或30萬元以下罰金。
附件判決：
臺灣嘉義地方法院刑事簡易判決
111年度嘉交簡字第71號
聲  請  人  臺灣嘉義地方檢察署檢察官
被      告  蕭人和
上列被告因過失傷害案件，經檢察官聲請以簡易判決處刑（110
年度偵字第10589號），本院判決如下：
    主  文
蕭人和犯過失傷害罪，處拘役參拾日，如易科罰金，以新臺幣壹
仟元折算壹日。
    犯 罪 事 實 及 理 由
一、本件除犯罪事實部分關於「疏於注意」應更正為「竟疏於注
    意，於行駛至林森東路620號前時」、「受有左膝內側副韌
    帶部分撕裂之傷害」應更正為「受有右側側性肩部和上臂壓
    砸傷、右背擦挫傷、左側膝部關節血腫、左膝內側副韌帶部
    分撕裂之傷害」，及證據並所犯法條部分關於「診斷證明書
    1氏」應更正為「診斷證明書」、「現場及車損照片19張」
    應補充為「現場及車損照片19張。」、「刑事訴訟法第４51
    條」應更正為「刑事訴訟法第451條」外，其餘犯罪事實及
    證據均引用檢察官聲請簡易判決處刑書有關犯罪事實欄暨證
    據並所犯法條欄之記載（如附件）。
二、論罪科刑：
  ㈠核被告所為，係犯刑法第284條前段之過失傷害罪。
  ㈡被告於肇事後，報案人或勤指中心轉來資料未報名肇事人姓
    名，處理人員前往現場處理時，被告在場並當場承認為肇事
    人，進而接受裁判，有嘉義市政府警察局道路交通事故肇事
    人自首情形紀錄表在卷可查，被告所為合於自首之要件，爰
    依刑法第62條前段減輕其刑。
  ㈢爰審酌被告駕駛車輛本應謹慎小心，以維護其他共同用路人
    之安全，竟未注意車前狀況，隨時採取必要之安全措施，致告
    訴人受有前開傷害；再衡酌被告於偵查中坦承犯行，犯後態
    度尚佳，且被告無前科資料，素行良好，有臺灣高等法院被
    告前案紀錄表可參，兼衡酌被告於本案所造成告訴人之傷勢
    、與告訴人尚未達成和解等情節，暨被告國中畢業、無業、
    經濟狀況勉持等一切情狀，量處如主文所示之刑，併諭知易
    科罰金之折算標準。
三、據上論斷，應依刑事訴訟法第449條第1項、第3項、第454條
    第2項（依刑事判決精簡原則，僅記載程序法條），逕以簡
    易判決處刑如主文。
四、如不服本件判決，得自判決送達之日起20日內，具狀向本院
    提起上訴（須按他造當事人之人數附繕本），上訴本院合議
    庭。　
五、本案經檢察官邱朝智聲請以簡易判決處刑。
中　　華　　民　　國　　111 　年　　2 　　月　　22　　日
                  嘉義簡易庭    法  官  林富郎
上列正本證明與原本無異。
如不服本判決，應於判決送達後20日內向本院提出上訴狀（應附
繕本）。告訴人或被害人如對於本判決不服者，應具備理由請求
檢察官上訴，其上訴期間之計算係以檢察官收受判決正本之日期
為準。
中　　華　　民　　國　　111 　年　　2 　　月　　22　　日
                                 書記官 陳雪鈴
【附錄法條】
中華民國刑法第284條
因過失傷害人者，處1年以下有期徒刑、拘役或10萬元以下罰金
；致重傷者，處3年以下有期徒刑、拘役或30萬元以下罰金。
　　
【附件：檢察官110年度偵字第10589號聲請簡易判決處刑書之犯
罪事實欄暨證據並所犯法條欄】
　　　　犯罪事實
 一、蕭人和於民國110年5月26日12時7分左右，騎乘車牌號碼00
     0-000號重機車，自嘉義市東區圳頭里林森東路，由西往 
     東沿機慢車道行駛時，原應注意車前狀況，並隨時採取必
     要之安全措施，以避免車禍之發生，且依當時情形，又無
     不能注意之情事，疏於注意，擦撞右前方行走在機慢車道
     上之行人杜建宗（過失傷害部分另為不起訴處分），致杜
     建宗受有左膝內側副韌帶部分撕裂之傷害。
二、案經杜建宗訴請嘉義市政府警察局第二分局報告偵辦。
　　　　證據並所犯法條
一、上開犯罪事實，業據被告蕭人和於警詢、偵查中坦承不諱，
    核與告訴人杜建宗於警詢、偵查中之指述情節相符，並有嘉
    義基督教醫院診斷證明書1氏、酒精測定紀錄表、道路交通
    事故現場圖、道路交通事故調查表(一)(二)，及現場及車損
    照片19張
二、核被告所為，係犯刑法第284條前段過失傷害罪嫌。又被告
    肇事後於警員到場處理時在場，並當場承認為肇事人，其舉
    已合於自首之要件乙事，有道路交通事故肇事人自首情形紀錄
    表１紙附卷可參，請審酌依刑法第62條前段規定減輕其刑。
三、依刑事訴訟法第451條第1項聲請簡易判決處刑。